---
title: "gecon_chile_v2_balanced"
output: html_document
date: "2024-05-16"
---

Se va a modelar una economía en que están los elementos domésticos y del sector externo


```{r setup, include=FALSE}
knitr::opts_chunk$set(echo = TRUE)
library(gEcon.iosam)
rm(list = ls())
```

## 1-4. Initial Setup and Calibration from run_final.R

```{r setup_model, message=FALSE, warning=FALSE}
# 1. SAM Processing
chile_sam <- read.csv("macro_sam_2008_3sect.csv", row.names = 1, check.names = FALSE)
chile_sam[is.na(chile_sam)] <- 0

p_names <- s_names <- c("Manu", "Prim", "Serv")
sam_p <- c("Prod manu", "Prod prim", "Prod serv")
sam_a <- c("Act manu", "Act prim", "Act serv")

# 2. Model Creation
model <- make_model("cge_calib_chile_3_sect_comp.gcn")

# 3. Data Extraction
make_matrix <- as.matrix(chile_sam[sam_a, sam_p])
rownames(make_matrix) <- s_names
V_sector_vals <- rowSums(make_matrix)
make_share_matrix <- make_matrix / V_sector_vals
X_matrix <- as.matrix(chile_sam[sam_p, sam_a])
L_vals <- as.numeric(chile_sam["Trabajo", sam_a])
names(L_vals) <- s_names
K_vals <- as.numeric(chile_sam["Capital", sam_a])
names(K_vals) <- s_names

D_m <- as.numeric(chile_sam[sam_p, "Hogares"])
G_m <- as.numeric(chile_sam[sam_p, "Gobierno"])
I_m <- as.numeric(chile_sam[sam_p, "S-I"])
V_m <- as.numeric(chile_sam[sam_p, "Var_Exis"])
M_m <- as.numeric(chile_sam["row", sam_p])
E_m <- as.numeric(chile_sam[sam_p, "row"])
Ar_m <- as.numeric(chile_sam["Arancel", sam_p])

vat_r <- as.numeric(chile_sam["IVA", sam_p]) / (D_m + G_m + I_m + V_m - as.numeric(chile_sam["IVA", sam_p]) + 1e-9)
D_v <- D_m / (1 + vat_r)
G_v <- G_m / (1 + vat_r)
I_v <- I_m / (1 + vat_r)
VarEx_v <- V_m / (1 + vat_r)

# 4. Institutional
Lh_val <- chile_sam["Hogares", "Trabajo"]
Kh_val <- chile_sam["Hogares", "Capital"]
Kf_val <- chile_sam["Empresas", "Capital"]
Kg_val <- chile_sam["Gobierno", "Capital"]
RoK_val <- chile_sam["row", "Capital"]
RoL_val <- chile_sam["row", "Trabajo"]
RiK_val <- chile_sam["Capital", "row"]
RiL_val <- chile_sam["Trabajo", "row"]

BTINC_v <- sum(chile_sam["Hogares", !names(chile_sam) %in% c("Total")])
INGG_v <- sum(chile_sam["Gobierno", !names(chile_sam) %in% c("Total")])
INGF_v <- sum(chile_sam["Empresas", !names(chile_sam) %in% c("Total")])
INC_val <- BTINC_v - chile_sam["Imp_dir", "Hogares"]
k_tot <- sum(K_vals) + RoK_val
l_tot <- sum(L_vals) + RoL_val

# 5. Parameters
t_iva_r <- as.numeric(chile_sam["IVA", sam_a]) / V_sector_vals
t_pro_r <- as.numeric(chile_sam["Imp_prod", sam_a]) / V_sector_vals
t_esp_r <- if ("Imptos_Espec" %in% rownames(chile_sam)) as.numeric(chile_sam["Imptos_Espec", sam_a]) / V_sector_vals else rep(0, 3)

net_rev <- V_sector_vals * (1 - t_iva_r - t_pro_r - t_esp_r)
bk <- K_vals / (net_rev + 1e-9)
bl <- L_vals / (net_rev + 1e-9)
bx <- t(X_matrix) / (net_rev + 1e-9)
gamma_v <- V_sector_vals / (K_vals^bk * L_vals^bl * apply(t(X_matrix)^bx, 1, prod) + 1e-9)
alpha_v_unsc <- (1 + vat_r) * D_v^0.5
alpha_scale <- sum(alpha_v_unsc^0.5)
alpha_v <- alpha_v_unsc / (alpha_scale^2)
U_val <- (sum(alpha_v * D_v^0.5))^(1 / 0.5)
lambda_val <- U_val / sum(D_v * (1 + vat_r))

par_flat <- c(
    omega = 0.5, k_total_data = k_tot, l_total_data = l_tot,
    par_k_h = Kh_val / k_tot, par_k_f = Kf_val / k_tot,
    par_k_g = Kg_val / k_tot, par_k_row = RoK_val / k_tot,
    par_l_h = Lh_val / l_tot, par_l_row = RoL_val / l_tot,
    por_cont = chile_sam["Cont_soc", "Hogares"] / (INC_val + 1e-9),
    por_sav = chile_sam["S-I", "Hogares"] / (INC_val + 1e-9), pshdata = chile_sam["Hogares", "Pres_soc"],
    pitdata = chile_sam["Imp_dir", "Hogares"], fitdata = chile_sam["Imp_dir", "Empresas"],
    por_trgov = chile_sam["Hogares", "Gobierno"] / (INGG_v + 1e-9), por_tremp = chile_sam["Hogares", "Empresas"] / (INGF_v + 1e-9),
    por_cont_soc_f = chile_sam["Empresas", "Cont_soc"] / (chile_sam["Cont_soc", "Hogares"] + 1e-9),
    por_cont_soc_g = chile_sam["Gobierno", "Cont_soc"] / (chile_sam["Cont_soc", "Hogares"] + 1e-9),
    por_pres_soc_f = chile_sam["Pres_soc", "Empresas"] / (INGF_v + 1e-9), por_pres_soc_g = chile_sam["Pres_soc", "Gobierno"] / (INGG_v + 1e-9),
    fact_row_in_k_data = RiK_val, fact_row_in_l_data = RiL_val,
    dstManu = D_v[1], dstServ = D_v[3],
    get_flow_values(vat_r, "vat", p_names),
    get_flow_values(Ar_m / (M_m + 1e-9), "tar", p_names),
    get_flow_values(t_pro_r, "tps", s_names),
    get_flow_values(t_esp_r, "tes", s_names),
    get_flow_values(t_iva_r, "tis", s_names),
    get_flow_values(G_m, "gg_market_data_p", p_names),
    get_flow_values(VarEx_v, "vexist", p_names),
    get_flow_values(E_m, "edp", p_names),
    get_flow_values(M_m + Ar_m, "mdp", p_names),
    get_flow_values(V_sector_vals, "vst", s_names),
    get_flow_values(t(make_share_matrix), "make_share", p_names, s_names),
    get_flow_values(I_v / (sum(I_v) + 1e-9), "pinv", p_names),
    get_flow_values(rep(1, 3), "pworlde", p_names)
)
model <- set_free_par(model, par_flat)

# 6. Initialize
model <- initval_calibr_par(model, unlist(list(
    pit = chile_sam["Imp_dir", "Hogares"] / (Kh_val + Lh_val + 1e-9),
    fit = chile_sam["Imp_dir", "Empresas"] / (Kf_val + 1e-9),
    get_flow_values(alpha_v, "alpha", p_names), get_flow_values(gamma_v, "gamma", s_names),
    get_flow_values(bk, "betak", s_names), get_flow_values(bl, "betal", s_names),
    get_flow_values(t(bx), "betax", p_names, s_names)
)))

var_list <- list(
    INC = INC_val, BTINC = BTINC_v, INGF = INGF_v, INGG = INGG_v,
    GTg = sum(chile_sam[!rownames(chile_sam) %in% c("Total"), "Gobierno"]) - chile_sam["S-I", "Gobierno"],
    SAV = chile_sam["S-I", "Hogares"], CS = chile_sam["Cont_soc", "Hogares"], CSf = chile_sam["Empresas", "Cont_soc"], SAVf = chile_sam["S-I", "Empresas"],
    FIRMTAX = chile_sam["Imp_dir", "Empresas"], PITAX = chile_sam["Imp_dir", "Hogares"],
    PSf = chile_sam["Pres_soc", "Empresas"], PSg = chile_sam["Pres_soc", "Gobierno"], TREMP = chile_sam["Hogares", "Empresas"],
    TRGOV = chile_sam["Hogares", "Gobierno"], PSh = chile_sam["Hogares", "Pres_soc"],
    Tax = sum(chile_sam["Gobierno", c("Imp_dir", "Imp_prod", "IVA", "Arancel")]) + (if ("Imptos_Espec" %in% rownames(chile_sam)) chile_sam["Gobierno", "Imptos_Espec"] else 0),
    VAT = sum(chile_sam["IVA", !names(chile_sam) %in% c("Total")]),
    VAT_DEMAND = sum(vat_r * (D_v + G_v + I_v + VarEx_v)), VAT_OUTPUT = sum(t_iva_r * V_sector_vals),
    SAVg = chile_sam["S-I", "Gobierno"], CSg = chile_sam["Gobierno", "Cont_soc"],
    RiK = RiK_val, RiL = RiL_val, RoK = RoK_val, RoL = RoL_val,
    pk = 1, w = 1, exr = 1, Kh = Kh_val, Lh = Lh_val, Kf = Kf_val, Kg = Kg_val,
    RENT_M = 0, RENT_E = 0, PITB = Kh_val + Lh_val,
    U = U_val, lambda__CONSUMER_1 = lambda_val
)
v_vecs <- list(
    get_flow_values(rep(0, 3), "pi", s_names), get_flow_values(rep(1, 3), "p", p_names),
    get_flow_values(rep(1, 3), "pe", p_names), get_flow_values(1 / (1 + Ar_m / (M_m + 1e-9)), "pm", p_names),
    get_flow_values(D_v, "D", p_names), get_flow_values(G_v, "G", p_names), get_flow_values(I_v, "I", p_names),
    get_flow_values(E_m, "Exports", p_names), get_flow_values(M_m + Ar_m, "Imports", p_names),
    get_flow_values(VarEx_v, "VarExis", p_names), get_flow_values(V_sector_vals, "V", s_names),
    get_flow_values(t(make_matrix), "Yap", p_names, s_names), get_flow_values(rowSums(X_matrix), "X_total", p_names),
    get_flow_values(V_sector_vals, "revenue", s_names), get_flow_values(net_rev, "net_revenue", s_names),
    get_flow_values(K_vals, "K", s_names), get_flow_values(L_vals, "L", s_names),
    get_flow_values(X_matrix, "X", p_names, s_names)
)
model <- initval_var(model, c(unlist(var_list), unlist(v_vecs)))
```

## 5. Solución de Equilibrio

```{r }
# Verificación de residuos iniciales (Debería ser 0)
cat("Norma de residuos iniciales:", Norm(model@init_residual_vector), "\n")

# Solución del Steady State
model <- steady_state(model, calibration = T)

# Verificación final
cat("Norma de residuos final:", Norm(model@residual_vector), "\n")
```

## 6. Resultados de Equilibrio vs SAM

```{r }
# Comparación de Producción
V_equilibrium <- get_ss_values(model)[paste0("V__", p_names)]
comparison <- data.frame(
    SAM = V_sector_vals,
    Model = V_equilibrium,
    Diff = V_sector_vals - V_equilibrium
)
print("Comparación de Output Total por Actividad (V):")
print(comparison)

# Comparación de Productos
Y_ap_equilibrium <- matrix(get_ss_values(model)[grep("Y_ap__", names(get_ss_values(model)))], 3, 3, byrow = TRUE)
print("Matriz Make en Equilibrio (Y_ap):")
print(Y_ap_equilibrium)

# Panel de variables institucionales
var_info(model, variables = c("U", "INC", "INGG", "VAT", "PITAX", "Tax", "SAV"))
```
# Estadisticas de residuos

```{r}
get_residuals(model)
Norm(model@init_residual_vector)
Norm(model@residual_vector)
```
# Estadisticas de valores obtenidos

```{r}
var_info(model, all = T)
```

```{r}
get_par_values(model)
```

```{r}
library(pracma)
Norm(model@init_residual_vector)
Norm(model@residual_vector)
```
# SIMULACIONES DE INCREMENTOS DE IMPUESTOS


# SHOCK: 10% Incremento IVA 
```{r}
vat_rates_shock <- vat_r * 1.1

model_shock_iva <- set_free_par(model, get_flow_values(vat_rates_shock, "vat", p_names))

model_shock_iva <- steady_state(model_shock_iva, calibration = F) # Simulation, not calibration

res_shock_iva <- get_ss_values(model_shock_iva)
res_base <- get_ss_values(model)
```


# ANALYSIS IVA
```{r}
vars_to_compare <- c("VAT", "PITAX", "FIRMTAX", "INC", "Tax", "U", "V__Manu", "V__Prim", "V__Serv", "D__Manu", "D__Prim", "D__Serv")

comp_iva <- data.frame(
    Variable = vars_to_compare,
    Base = as.numeric(res_base[vars_to_compare]),
    Shock = as.numeric(res_shock_iva[vars_to_compare])
)

comp_iva$Diff_Pct <- round((comp_iva$Shock / comp_iva$Base - 1) * 100, 2)



cat("--- SIMULATION RESULTS: 10% VAT INCREASE ---\n")

print(comp_iva)
```


# SHOCK: 10% Incremento PIT
```{r}
# Nota: Usamos una lista limpia para evitar errores de nombres (name-mangling) en gEcon
pit_calibrated <- get_par_values(model)["pit"]
pit_shock <- as.numeric(pit_calibrated) * 1.1

model_shock_pit <- initval_calibr_par(model, list(pit = pit_shock))
model_shock_pit <- steady_state(model_shock_pit, calibration = FALSE)

res_shock_pit <- get_ss_values(model_shock_pit)
```

# ANALYSIS PIT
```{r}
comp_pit <- data.frame(
    Variable = vars_to_compare,
    Base = as.numeric(res_base[vars_to_compare]),
    Shock = as.numeric(res_shock_pit[vars_to_compare])
)

comp_pit$Diff_Pct <- round((comp_pit$Shock / comp_pit$Base - 1) * 100, 2)

cat("--- SIMULATION RESULTS: 10% PIT INCREASE ---\n")
print(comp_pit)
```


# SHOCK: 10% Incremento FIT (Impuesto a las Empresas)
```{r}
fit_calibrated <- get_par_values(model)["fit"]
fit_shock <- as.numeric(fit_calibrated) * 1.1

model_shock_fit <- initval_calibr_par(model, list(fit = fit_shock))
model_shock_fit <- steady_state(model_shock_fit, calibration = FALSE)


res_shock_fit <- get_ss_values(model_shock_fit)
```

# ANALYSIS FIT
```{r}
comp_fit <- data.frame(
    Variable = vars_to_compare,
    Base = as.numeric(res_base[vars_to_compare]),
    Shock = as.numeric(res_shock_fit[vars_to_compare])
)

comp_fit$Diff_Pct <- round((comp_fit$Shock / comp_fit$Base - 1) * 100, 2)

cat("--- SIMULATION RESULTS: 10% FIT (FIRM_TAX) INCREASE ---\n")
print(comp_fit)
```


