---
title: "gecon_chile_v1"
output: html_document
date: "2024-05-16"
---

```{r setup, include=FALSE}
knitr::opts_chunk$set(echo = TRUE)
print(R.version.string)

rm(list = ls())
setwd("~/proyectos/equilibrio_general")

# Loading gEcon.iosam (and gEcon) package
library(gEcon.iosam)
library(pracma)
```

## Importacion de datos



```{r }
chile_sam <- read.csv("macro_sam_2008_simp.csv", row.names = 1)
rows1 <- c(
    "Prod", "Act", "Trabajo", "Capital", "Hogares",
    "Empresas", "Gobierno", "Cont_soc", "Pres_soc", "Imp_dir", "IVA", "SI", "Total"
)

flow1 <- iosam(as.matrix(chile_sam),
    nproducts = c(1, 1),
    rows = rows1
)


summary(flow1)

acts <- c("Act")
sam_prod <- c("Prod")

print("chequeo de SAM")
rowSums(chile_sam) - colSums(chile_sam)
```

## Building model from the .gcn file

Revisar los porcentajes de exportacion e importacion



```{r }
model <- make_model("cge_calib_chile_2008_simpl.gcn")


model <- set_free_par(model, c(
    omega = 0.5,
    k_total_data = flow1["Total", "Capital"],
    par_k_h = flow1["Hogares", "Capital"] / flow1["Total", "Capital"],
    par_k_f = flow1["Empresas", "Capital"] / flow1["Total", "Capital"],
    par_k_g = flow1["Gobierno", "Capital"] / flow1["Total", "Capital"],
    l_total_data = flow1["Total", "Trabajo"],
    por_cont_soc_f = flow1["Empresas", "Cont_soc"] / flow1["Total", "Cont_soc"],
    por_cont_soc_g = flow1["Gobierno", "Cont_soc"] / flow1["Total", "Cont_soc"],
    por_pres_soc_f = flow1["Pres_soc", "Empresas"] / flow1["Total", "Empresas"],
    por_pres_soc_g = flow1["Pres_soc", "Gobierno"] / flow1["Total", "Gobierno"],
    pit = flow1["Imp_dir", "Hogares"] / (flow1["Hogares", "Trabajo"] + flow1["Hogares", "Capital"]),
    fit = flow1["Imp_dir", "Empresas"] / flow1["Empresas", "Capital"],
    por_sav = flow1["SI", "Hogares"] / (flow1["Total", "Hogares"] - (flow1["Imp_dir", "Hogares"] / (flow1["Hogares", "Trabajo"] + flow1["Hogares", "Capital"])) * (flow1["Hogares", "Trabajo"] + flow1["Hogares", "Capital"])),
    por_cont = flow1["Cont_soc", "Hogares"] / (flow1["Total", "Hogares"] - (flow1["Imp_dir", "Hogares"] / (flow1["Hogares", "Trabajo"] + flow1["Hogares", "Capital"])) * (flow1["Hogares", "Trabajo"] + flow1["Hogares", "Capital"])),
    por_tremp = flow1["Hogares", "Empresas"] / flow1["Empresas", "Total"],
    por_trgov = flow1["Hogares", "Gobierno"] / flow1["Gobierno", "Total"],
    d_data__Prod = flow1["Prod", "Hogares"] / (1 + flow1["IVA", "Prod"] / flow1["Act", "Prod"]),
    get_flow_values(flow1["Trabajo", acts], "l_data", acts),
    get_flow_values(flow1["IVA", sam_prod] / flow1["Act", sam_prod], "vat", sam_prod),
    get_flow_values(flow1[sam_prod, "Gobierno"] / (1 + flow1["IVA", sam_prod] / flow1["Act", sam_prod]), "data_gg_p", sam_prod),
    get_flow_values(flow1[acts, sam_prod], "data_prod_s", acts, sam_prod)
))


model <- steady_state(model, calibration = T)
```


# Listado de parametros


```{r}
n <- length(sam_prod)
m <- length(acts)

beta_l_exact <- flow1["Trabajo", acts] / flow1["Act", "Prod"]
beta_k_exact <- 1 - beta_l_exact
gamma_exact <- flow1["Act", "Prod"] / ((flow1["Capital", "Act"]^beta_k_exact) * (flow1["Trabajo", "Act"]^beta_l_exact))
g_p <- gamma_exact

varlist <- list(
    p_k = 1,
    U = (0.2 * (flow1["Prod", "Hogares"] / (1 + flow1["IVA", "Prod"] / flow1["Act", "Prod"]))^((0.5 - 1) / 0.5))^(0.5 / (0.5 - 1)),
    BTINC = flow1["Total", "Hogares"],
    CONT_SOC = flow1["Total", "Cont_soc"],
    CONT_SOC_F = flow1["Empresas", "Cont_soc"],
    CONT_SOC_G = flow1["Gobierno", "Cont_soc"],
    GTO_G = flow1["Prod", "Gobierno"] + flow1["Hogares", "Gobierno"] + flow1["Pres_soc", "Gobierno"] + flow1["SI", "Gobierno"],
    INC = flow1["Total", "Hogares"] - (flow1["Imp_dir", "Hogares"] / (flow1["Hogares", "Trabajo"] + flow1["Hogares", "Capital"])) * (flow1["Hogares", "Trabajo"] + flow1["Hogares", "Capital"]),
    ING_F = flow1["Total", "Empresas"],
    ING_GOB = flow1["Gobierno", "Capital"] + flow1["Gobierno", "Cont_soc"] + flow1["Total", "Imp_dir"] + flow1["Total", "IVA"],
    K_h = flow1["Hogares", "Capital"], K_f = flow1["Empresas", "Capital"], K_g = flow1["Gobierno", "Capital"],
    L_h = flow1["Trabajo", "Act"],
    PIT_base = flow1["Hogares", "Trabajo"] + flow1["Hogares", "Capital"],
    PREST_SOC = flow1["Total", "Pres_soc"],
    PREST_SOC_F = flow1["Pres_soc", "Empresas"],
    PREST_SOC_G = flow1["Pres_soc", "Gobierno"],
    SAV = flow1["SI", "Hogares"],
    SAV_F = flow1["SI", "Empresas"],
    SAV_G = flow1["SI", "Gobierno"],
    TOTAL_TAX = flow1["Total", "Imp_dir"] + flow1["Total", "IVA"],
    TR_EMP = flow1["Hogares", "Empresas"],
    TR_GOV = flow1["Hogares", "Gobierno"],
    VAT = flow1["IVA", "Prod"],
    p__Prod = 1, # Precios de los bienes
    pi__Act = 0, # Utilidades de las industrias
    D__Prod = flow1["Prod", "Hogares"] / (1 + flow1["IVA", "Prod"] / flow1["Act", "Prod"]), # Demanda de los hogares
    DA__Prod = (flow1["Prod", "Hogares"] + flow1["Prod", "Gobierno"] + flow1["Prod", "SI"]) / (1 + flow1["IVA", "Prod"] / flow1["Act", "Prod"]), # Demanda agregada por producto

    GG__Prod = flow1["Prod", "Gobierno"] / (1 + flow1["IVA", "Prod"] / flow1["Act", "Prod"]), # Gasto de gobierno
    I__Prod = flow1["Prod", "SI"] / (1 + flow1["IVA", "Prod"] / flow1["Act", "Prod"]), # Inversion
    # Capital usado en cada producto en cada actividad
    K__Prod__Act = flow1["Capital", "Act"],
    # Trabajo usado en cada producto en cada actividad
    L__Prod__Act = flow1["Trabajo", "Act"],
    OA__Prod = flow1["Act", "Prod"], # Oferta agregada base



    # Produccion por actividad
    Y__Prod__Act = flow1["Act", "Prod"]
)

listcalib <- c(get_flow_values(rep(0.2, n), "alpha", sam_prod),
    get_flow_values(matrix(1 - (flow1["Trabajo", acts] / flow1["Act", "Prod"]), n, m), "beta_k", sam_prod, acts),
    get_flow_values(matrix((flow1["Trabajo", acts] / flow1["Act", "Prod"]), n, m), "beta_l", sam_prod, acts),
    gamma__Prod__Act = g_p
)
```




# Generacion del modelo calibrado

```{r}
model <- initval_calibr_par(model, listcalib)

model <- initval_var(model, varlist)

model <- steady_state(model,
    calibration = T, use_jac = F, last_solver_iter = F,
    options_list = list(
        method = "Newton", global = "qline",
        max_iter = 3000, tol = 1e-06, xscalm = "auto", xtol = F
    )
)
```




# Estadisticas de residuos

```{r}
get_residuals(model, largest = 10)
Norm(model@init_residual_vector)
Norm(model@residual_vector)
```


# Estadisticas de valores obtenidos

# Valor de las variables estimado
```{r}
var_info(model, all = T)
```

Parametros estimados

```{r}
get_par_values(model)
```


```{r}
library(pracma)
Norm(model@init_residual_vector)
Norm(model@residual_vector)
```

# Simulación de Escenario: Incremento 10% en VAT
```{r}
# Obtenemos el parametro calibrado de nuestro modelo base
vat_base <- get_par_values(model, "vat__Prod")

# Incremento del 10% (multiplicando o dividiendo segun corresponda)
# Por ejemplo, podemos simular el nuevo impuesto en base a tu fórmula:
#vat_sim <- get_flow_values(1.1 * flow1["IVA", sam_prod] / (flow1["Total", sam_prod]), "vat", sam_prod)
vat_sim <-vat_base*1.1
# Actualizamos el modelo calibrado CON el nuevo parámetro
model_sim <- set_free_par(model, vat_sim)

# Resolvemos CON calibration=FALSE para que encuentre los nuevos valores
# Esta vez, TODAS las variables endógenas (Precios, PGB, Ingresos) se ajustan al nuevo equilibrio.
model_sim <- steady_state(model_sim,
    calibration = F,
    options_list = list(
        method = "Newton", global = "qline",
        max_iter = 3000, tol = 1e-06, xscalm = "auto", xtol = F
    )
)

var_info(model_sim, variables = c("U", "INC", "ING_F", "SAV", "VAT", "TOTAL_TAX", "ING_GOB", "Y__Prod__Act", "D__Prod", "GG__Prod", "I__Prod"))
```
```{r}
vat_base
vat_sim
vat_sim/vat_base
```



```{r}
var_info(model_sim, all = T)
```


# Simulación de Escenario 2: Incremento 10% en PIT
```{r}
# Obtenemos el parametro calibrado de nuestro modelo base
pit_base <- get_par_values(model, "pit")

# Incremento del 10% del recaudo sobre la base del modelo. Desnombrar para evitar "pit.pit"
pit_sim <- unname(pit_base) * 1.1

# Actualizamos el modelo calibrado CON el nuevo parámetro PIT
model_sim2 <- set_free_par(model, c(pit = pit_sim))

# Resolvemos CON calibration=FALSE para que encuentre los nuevos valores
model_sim2 <- steady_state(model_sim2,
    calibration = F,
    options_list = list(
        method = "Newton", global = "qline",
        max_iter = 3000, tol = 1e-06, xscalm = "auto", xtol = F
    )
)

var_info(model_sim2, variables = c("U", "INC", "ING_F", "SAV", "ING_GOB", "Y__Prod__Act", "D__Prod"))
```

```{r}
pit_base
pit_sim
pit_sim/pit_base
```



```{r}
var_info(model_sim2, all = T)
```
