---
title: "gecon_chile_v2_balanced"
output: html_document
date: "2024-05-16"
---

```{r setup, include=FALSE}
knitr::opts_chunk$set(echo = TRUE)
library(gEcon.iosam)
library(pracma)
rm(list = ls())
```

## 1. Importación y Procesamiento de la SAM

```{r }
# Carga de la SAM simplificada de Chile 2008
chile_sam <- read.csv("macro_sam_2008_simp3sect.csv", row.names = 1, check.names = FALSE)
chile_sam[is.na(chile_sam)] <- 0

# Definición de índices alineados alfabéticamente (Orden gEcon: Manu, Prim, Serv)
p_names <- c("Manu", "Prim", "Serv")
sam_p <- c("Prod manu", "Prod prim", "Prod serv")
sam_a <- c("Act manu", "Act prim", "Act serv")

# Verificación de equilibrio de la SAM
cat("Balance de Hogares (Ingreso - Gasto):", sum(as.numeric(chile_sam["Hogares", !names(chile_sam) %in% c("Total")])) - sum(as.numeric(chile_sam[, "Hogares"])), "\n")
```

## 2. Construcción del Modelo GCN

```{r }
# El modelo usa un mapeo 1:1 entre actividades y productos simplificado
model <- make_model("cge_calib_chile_2008_simpl3sect.gcn")

# Extracción de datos de la SAM (Precios normalizados a 1)
Y_vals <- as.numeric(diag(as.matrix(chile_sam[sam_a, sam_p])))
L_vals <- as.numeric(chile_sam["Trabajo", sam_a])
K_vals <- as.numeric(chile_sam["Capital", sam_a])

# Valores de mercado
D_market <- as.numeric(chile_sam[sam_p, "Hogares"])
GG_market <- as.numeric(chile_sam[sam_p, "Gobierno"])
I_market <- as.numeric(chile_sam[sam_p, "S-I"])

# Cálculo de tasas de IVA (basadas en valores netos)
vat_rates <- as.numeric(chile_sam["IVA", sam_p]) / (D_market + GG_market + I_market - as.numeric(chile_sam["IVA", sam_p]))
vat_rates[is.nan(vat_rates)] <- 0

# Cálculo de la tasa promedio de impuesto a la renta a los hogares
pit <- chile_sam["Imp_dir", "Hogares"] / (chile_sam["Hogares", "Capital"] + sum(L_vals))

# Cantidades netas iniciales
D_vals <- D_market / (1 + vat_rates)
GG_vals <- GG_market / (1 + vat_rates)
I_vals <- I_market / (1 + vat_rates)
```

## 3. Calibración y Balancéo de Cuentas Institucionales

```{r }
# Parámetros Globales
K_h_val <- chile_sam["Hogares", "Capital"]
K_f_val <- chile_sam["Empresas", "Capital"]
K_g_val <- chile_sam["Gobierno", "Capital"]
L_h_val <- sum(L_vals) # L_h_val representa el ingreso total por trabajo de los hogares

TR_EMP_val <- chile_sam["Hogares", "Empresas"]
TR_GOV_val <- chile_sam["Hogares", "Gobierno"]
PREST_SOC_F_val <- chile_sam["Pres_soc", "Empresas"]
PREST_SOC_G_val <- chile_sam["Pres_soc", "Gobierno"]
PREST_SOC_val <- PREST_SOC_F_val + PREST_SOC_G_val

# Ingreso de Hogares (Balanced)
# BTINC incluye Capital, Trabajo y todas las Transferencias
BTINC_val <- K_h_val + L_h_val + TR_EMP_val + TR_GOV_val + PREST_SOC_val
# PIT_base es la base imponible: Capital (K_h_val) + Trabajo (L_h_val)
PIT_base_val <- K_h_val + L_h_val
DIR_TAX_H_val <- chile_sam["Imp_dir", "Hogares"]

cat("--- Verificación de Base Imponible (PIT_base) ---\n")
cat("Ingresos de Capital de Hogares (K_h_val):", K_h_val, "\n")
cat("Ingresos del Trabajo de Hogares (L_h_val):", L_h_val, "\n")
cat("Base Imponible Total (PIT_base_val):", PIT_base_val, "\n")
cat("-----------------------------------------------\n")
INC_val <- BTINC_val - DIR_TAX_H_val
CONT_SOC_H_val <- chile_sam["Cont_soc", "Hogares"]
SAV_H_val <- INC_val - sum(D_market) - CONT_SOC_H_val

# Otros parámetros de calibración
FIT_val <- chile_sam["Imp_dir", "Empresas"]
ING_F_val <- K_f_val + chile_sam["Empresas", "Cont_soc"]
ING_GOB_val <- K_g_val + chile_sam["Gobierno", "Cont_soc"] + sum(chile_sam["IVA", sam_p]) + DIR_TAX_H_val + FIT_val

cat("\n--- Verificación de Ingresos del Trabajo (SAM vs Modelo) ---\n")
sam_trabajo_total <- sum(as.numeric(chile_sam["Trabajo", sam_a]))
cat("Suma de 'Trabajo' en la SAM (filas Act):", sam_trabajo_total, "\n")
cat("Valor de L_h_val en el modelo:", L_h_val, "\n")
cat("PIT_base_val (K_h + L_h):", PIT_base_val, "\n")
cat("¿Está el trabajo en PIT_base?:", if (abs(PIT_base_val - (K_h_val + sam_trabajo_total)) < 1e-5) "SÍ" else "NO", "\n")
cat("-----------------------------------------------------------\n")

# Configuración de parámetros en gEcon
model <- set_free_par(model, c(
    omega = 0.5,
    k_total_data = sum(K_vals),
    par_k_h = K_h_val / sum(K_vals),
    par_k_f = K_f_val / sum(K_vals),
    par_k_g = K_g_val / sum(K_vals),
    l_total_data = sum(L_vals),
    por_cont_soc_f = chile_sam["Empresas", "Cont_soc"] / CONT_SOC_H_val,
    por_cont_soc_g = chile_sam["Gobierno", "Cont_soc"] / CONT_SOC_H_val,
    por_pres_soc_f = PREST_SOC_F_val / ING_F_val,
    por_pres_soc_g = PREST_SOC_G_val / ING_GOB_val,
    pit_data = DIR_TAX_H_val,
    fit = FIT_val / K_f_val,
    por_sav = SAV_H_val / INC_val,
    por_cont = CONT_SOC_H_val / INC_val,
    por_tremp = TR_EMP_val / ING_F_val,
    por_trgov = TR_GOV_val / ING_GOB_val,
    get_flow_values(D_vals[p_names != "Prim"], "d_data", p_names[p_names != "Prim"]),
    get_flow_values(L_vals, "l_data", p_names),
    get_flow_values(vat_rates, "vat", p_names),
    get_flow_values(GG_market, "gg_market_data", p_names),
    get_flow_values(Y_vals, "y_data", p_names),
    get_flow_values(I_vals / sum(I_vals), "por_inv", p_names)
))
```

## 4. Inicialización de Variables y Consumidor

```{r }
# Cálculo de Alpha para consumidor con residuo cero en FOC
alpha_unscaled <- (1 * (1 + vat_rates)) * D_vals^(1 / 0.5)
alpha_vec <- alpha_unscaled / sum(alpha_unscaled)
U_val <- sum(alpha_vec * D_vals^((0.5 - 1) / 0.5))^(0.5 / (0.5 - 1))
lambda_init <- U_val^(1 / 0.5) / sum((1 + vat_rates) * D_vals^(1 / 0.5))

varlist <- list(
    lambda__CONSUMER_1 = lambda_init, p_k = 1, w = 1, U = U_val,
    BTINC = BTINC_val, INC = INC_val, ING_F = ING_F_val, ING_GOB = ING_GOB_val, GTO_G = ING_GOB_val,
    K_h = K_h_val, K_f = K_f_val, K_g = K_g_val, L_h = L_h_val,
    PIT_base = PIT_base_val, PREST_SOC = PREST_SOC_val,
    PREST_SOC_F = PREST_SOC_F_val, PREST_SOC_G = PREST_SOC_G_val,
    SAV = SAV_H_val, SAV_F = ING_F_val - TR_EMP_val - PREST_SOC_F_val - FIT_val,
    SAV_G = ING_GOB_val - sum(GG_market) - TR_GOV_val - PREST_SOC_G_val,
    CONT_SOC = CONT_SOC_H_val, CONT_SOC_F = chile_sam["Empresas", "Cont_soc"], CONT_SOC_G = chile_sam["Gobierno", "Cont_soc"],
    TR_EMP = TR_EMP_val, TR_GOV = TR_GOV_val,
    PI_TAX = DIR_TAX_H_val,
    FIRM_TAX = FIT_val,
    TOTAL_TAX = sum(chile_sam["IVA", sam_p]) + DIR_TAX_H_val + FIT_val,
    VAT = sum(chile_sam["IVA", sam_p]), WALRAS = 0
)

# Variables vectoriales
varlist <- c(
    varlist,
    get_flow_values(rep(1, 3), "p", p_names),
    get_flow_values(rep(0, 3), "pi", p_names),
    get_flow_values(D_vals, "D", p_names),
    get_flow_values(GG_vals, "GG", p_names),
    get_flow_values(I_vals, "I", p_names),
    get_flow_values(Y_vals, "Y", p_names),
    get_flow_values(K_vals, "K", p_names),
    get_flow_values(L_vals, "L", p_names)
)

# Parámetros calibrados
listcalib <- c(
    get_flow_values(alpha_vec, "alpha", p_names),
    pit = DIR_TAX_H_val / PIT_base_val,
    get_flow_values(1 - L_vals / Y_vals, "beta_k", p_names),
    get_flow_values(L_vals / Y_vals, "beta_l", p_names),
    get_flow_values(Y_vals / (K_vals^(1 - L_vals / Y_vals) * L_vals^(L_vals / Y_vals)), "gamma", p_names)
)

model <- initval_calibr_par(model, listcalib)
model <- initval_var(model, varlist)
```

## 5. Solución de Equilibrio

```{r }
# Verificación de residuos iniciales (Debería ser 0)
cat("Norma de residuos iniciales:", Norm(model@init_residual_vector), "\n")

# Solución del Steady State
model <- steady_state(model, calibration = T)

# Verificación final
cat("Norma de residuos final:", Norm(model@residual_vector), "\n")
```

## 6. Resultados de Equilibrio vs SAM

```{r }
# Comparación de Producción
Y_equilibrium <- get_ss_values(model)[paste0("Y__", p_names)]
comparison <- data.frame(
    SAM = Y_vals,
    Model = Y_equilibrium,
    Diff = Y_vals - Y_equilibrium
)
print("Comparación de Output (Y):")
print(comparison)

# Panel de variables institucionales
var_info(model, variables = c("U", "INC", "ING_GOB", "VAT", "PI_TAX", "TOTAL_TAX", "SAV", "WALRAS"))
```
# Estadisticas de residuos

```{r}
get_residuals(model)
Norm(model@init_residual_vector)
Norm(model@residual_vector)
```
# Estadisticas de valores obtenidos

```{r}
var_info(model, all = T)
```

```{r}
get_par_values(model)
```

```{r}
library(pracma)
Norm(model@init_residual_vector)
Norm(model@residual_vector)
```
# SIMULACIONES DE INCREMENTOS DE IMPUESTOS


# SHOCK: 10% Incremento IVA 
```{r}
vat_rates_shock <- vat_rates * 1.1

model_shock_iva <- set_free_par(model, get_flow_values(vat_rates_shock, "vat", p_names))

model_shock_iva <- steady_state(model_shock_iva, calibration = F) # Simulation, not calibration

res_shock_iva <- get_ss_values(model_shock_iva)
res_base <- get_ss_values(model)
```


# ANALYSIS IVA
```{r}
vars_to_compare <- c("VAT", "PI_TAX", "FIRM_TAX", "INC", "TOTAL_TAX", "U", "Y__Manu", "Y__Prim", "Y__Serv", "D__Manu", "D__Prim", "D__Serv")

comp_iva <- data.frame(
    Variable = vars_to_compare,
    Base = as.numeric(res_base[vars_to_compare]),
    Shock = as.numeric(res_shock_iva[vars_to_compare])
)

comp_iva$Diff_Pct <- (comp_iva$Shock / comp_iva$Base - 1) * 100



cat("--- SIMULATION RESULTS: 10% VAT INCREASE ---\n")

print(comp_iva)
```


# SHOCK: 10% Incremento PIT
```{r}
# Nota: Usamos una lista limpia para evitar errores de nombres (name-mangling) en gEcon
pit_calibrated <- get_par_values(model)["pit"]
pit_shock <- as.numeric(pit_calibrated) * 1.1

model_shock_pit <- initval_calibr_par(model, list(pit = pit_shock))
model_shock_pit <- steady_state(model_shock_pit, calibration = FALSE)

res_shock_pit <- get_ss_values(model_shock_pit)
```

# ANALYSIS PIT
```{r}
comp_pit <- data.frame(
    Variable = vars_to_compare,
    Base = as.numeric(res_base[vars_to_compare]),
    Shock = as.numeric(res_shock_pit[vars_to_compare])
)

comp_pit$Diff_Pct <- (comp_pit$Shock / comp_pit$Base - 1) * 100

cat("--- SIMULATION RESULTS: 10% PIT INCREASE ---\n")
print(comp_pit)
```


