---
title: "Análisis de Sensibilidad - MEGC Chile 12 Sectores"
author: "fh"
date: "2026-05-06"
output:
  html_document:
    toc: true
    toc_float: true
    code_folding: show
    df_print: paged
---

```{r setup, include=FALSE}
# Asegurar que R 4.5.1 esté en el PATH
r_bin_path <- "C:\\Users\\francisco.henriquez\\AppData\\Local\\Programs\\R\\R-4.5.1\\bin\\x64"
if (!grepl("R-4.5.1", Sys.getenv("PATH"))) {
  Sys.setenv(PATH = paste0(r_bin_path, ";", Sys.getenv("PATH")))
}

knitr::opts_chunk$set(echo = TRUE, message = FALSE, warning = FALSE)
```

# 0. Propósito y referencias

Este documento implementa un análisis de sensibilidad multi-capa para el MEGC
Chile 12-sectores calibrado a la SAM 2023. Sigue el protocolo recomendado por
Harrison & Vinod (1992), Hertel et al. (2007) y Saltelli et al. (2008):

- **Capa 1 — OAT** (one-at-a-time): respuesta univariante por parámetro.
- **Capa 2 — Tornado**: ranking de impacto absoluto entre límites low/high.
- **Capa 3 — LHS** (Latin Hypercube Sampling, McKay et al. 1979): muestreo
  conjunto sobre el espacio de elasticidades.
- **Capa 4 — PRCC y Sobol**: descomposición de varianza global del PIB real ante
  cada shock.

Los rangos de elasticidades siguen: Reinert & Roland-Holst (1992) para ω,
Hertel et al. (2007) para σ_q (Armington), de Melo & Robinson (1989) y
Lofgren et al. (2002) para σ_t (CET), Blanchflower & Oswald (2005) para ϕ
(curva salarial), y McKibbin & Wilcoxen (1999) para η (amortiguación de
inversión).

# 1. Setup

```{r libs}
library(gEcon)
library(pracma)
library(yaml)
library(dplyr)
library(tidyr)
library(tibble)
library(purrr)
library(ggplot2)
library(lhs)            # randomLHS
library(sensitivity)    # pcc, src, sobolSalt
# library(furrr); plan(multisession, workers = 4)  # opcional para paralelizar

# Carga la funcion build_and_calibrate() desarrollada aparte
source("build_and_calibrate.R")

# Configuracion base
cfg <- yaml::read_yaml("config_modelo_chile_12sect_2023.yml")
```

```{r calc_pib}
# Reproduccion local de calc_pib() que toma cfg explicitamente
# (la version en calculo_pib.Rmd dependia de cfg via globalenv)
calc_pib <- function(model_obj, cfg) {
  ss   <- get_ss_values(model_obj)
  par  <- get_par_values(model_obj)
  pn   <- unlist(cfg$productos)
  ct   <- unlist(cfg$cuentas_sam$factores$trabajo)

  p_eq <- ss[paste0("p__",  pn)]
  pe_eq <- ss[paste0("pe__", pn)]
  pwm  <- par[paste0("pworldm__", pn)]
  exr  <- ss["exr"]
  inv_adj_v <- if (length(ss["inv_adj"]) > 0 && !is.na(ss["inv_adj"]))
                 ss["inv_adj"] else 1.0

  C   <- sum(ss[paste0("D__",  pn)] * p_eq, na.rm = TRUE)
  G_v <- sum(par[paste0("gg_market_data_p__", pn)] * p_eq, na.rm = TRUE)
  I_v <- sum(par[paste0("I_data__", pn)] * p_eq, na.rm = TRUE) * inv_adj_v
  V_v <- sum(par[paste0("vexist__", pn)] * p_eq, na.rm = TRUE)
  E_v <- ss[paste0("EX__", pn)]
  M_v <- ss[paste0("M__", pn)]
  X_v <- sum(E_v * pe_eq, na.rm = TRUE)
  M_t <- sum(M_v * pwm * exr, na.rm = TRUE)

  pb <- rep(1, length(pn))
  C_r <- sum(ss[paste0("D__", pn)] * pb, na.rm = TRUE)
  G_r <- sum(par[paste0("gg_market_data_p__", pn)] * pb, na.rm = TRUE)
  I_r <- sum(par[paste0("I_data__", pn)] * pb, na.rm = TRUE) * inv_adj_v
  V_r <- sum(par[paste0("vexist__", pn)] * pb, na.rm = TRUE)
  X_r <- sum(E_v * pb, na.rm = TRUE)
  M_r <- sum(M_v * pwm * 1.0, na.rm = TRUE)

  list(
    PIB      = C   + G_v + I_v + V_v + X_v - M_t,
    PIB_real = C_r + G_r + I_r + V_r + X_r - M_r,
    C = C, G = G_v, I = I_v, V = V_v, X = X_v, M = M_t,
    C_real = C_r, G_real = G_r, I_real = I_r, V_real = V_r,
    X_real = X_r, M_real = M_r,
    u_rate  = ss[paste0("u_rate__", ct)],
    Tax     = as.numeric(ss["Tax"]),
    FIRMTAX = as.numeric(ss["FIRMTAX"]),
    PITAX   = as.numeric(ss["PITAX"]),
    VAT     = as.numeric(ss["VAT"])
  )
}
```

```{r shock_helpers}
# Helpers para cada shock tributario (replican eval_shocks.Rmd)
shock_iva <- function(model, factor = 1.01) {
  pn <- paste0("prod_", c("Agri", "Min", "Manu", "elect_agua_gas",
                          "const", "com_hot_rest", "trans_comu_inf",
                          "int_fin", "inmo_viv", "serv_emp", "serv_pers",
                          "adm_pub"))
  vat_names <- paste0("vat__", pn)
  vat_base  <- get_par_values(model)[vat_names]
  vat_new   <- as.list(as.numeric(vat_base) * factor)
  names(vat_new) <- vat_names
  set_free_par(model, free_par = vat_new)
}

shock_pit <- function(model, factor = 1.10) {
  pit_base <- get_par_values(model)["pit"]
  set_free_par(model, free_par = list(pit = as.numeric(pit_base) * factor))
}

shock_fit <- function(model, cambio_pp = -0.01,
                      tasa_nominal = 0.27, share_idpc = 0.615) {
  fit_base  <- get_par_values(model)["fit"]
  fit_new   <- as.numeric(fit_base) *
               (1 + cambio_pp * share_idpc / tasa_nominal)
  set_free_par(model, free_par = list(fit = fit_new))
}

shock_funs <- list(iva = shock_iva, pit = shock_pit, fit = shock_fit)
```



```{r solve_shock}
# Resuelve el modelo bajo un shock con manejo robusto de errores
resolver_shock <- function(model_calibrated, shock_name) {
  m_shocked <- shock_funs[[shock_name]](model_calibrated)
  out <- tryCatch(
    steady_state(m_shocked, calibration = FALSE,
                 options_list = list(xscalm = "auto",
                                     max_iter = 10000,
                                     tol = 1e-5)),
    error = function(e) NULL
  )
  out
}
```

```{r correr_punto}
# Funcion central: dada una combinacion de elasticidades, calibra y aplica los
# shocks. Devuelve un tibble largo (un row por (param_set, shock, variable)).
correr_punto <- function(par_set, cfg_template = cfg,
                          shocks = c("iva", "pit", "fit"),
                          replica_id = NA_integer_) {

  cfg_i <- cfg_template
  cfg_i$elasticidades$utilidad_hogares_omega <- par_set$omega
  cfg_i$elasticidades$armington_sigma_q      <- par_set$sigma_q
  cfg_i$elasticidades$cet_sigma_t            <- par_set$sigma_t
  cfg_i$elasticidades$wage_curve_phi         <- par_set$phi
  cfg_i$elasticidades$inversion_eta          <- par_set$eta

  res_cal <- tryCatch(build_and_calibrate(cfg_i),
                      error = function(e) NULL)

  if (is.null(res_cal) || !res_cal$converged) {
    return(tibble(
      replica = replica_id, !!!par_set,
      shock = shocks, calibracion_ok = FALSE, shock_ok = NA,
      pib_real_base = NA_real_, pib_real_shock = NA_real_,
      var_pib_real_pct = NA_real_, var_c_real_pct = NA_real_,
      var_i_real_pct = NA_real_, var_x_real_pct = NA_real_,
      var_m_real_pct = NA_real_,
      delta_tax_pp_pib = NA_real_, delta_u_pp = NA_real_,
      norm_calibracion = if (!is.null(res_cal)) res_cal$norm_final else NA_real_
    ))
  }

  pib_b <- calc_pib(res_cal$model, cfg_i)

  map_dfr(shocks, function(sh) {
    m_s <- resolver_shock(res_cal$model, sh)
    if (is.null(m_s)) {
      return(tibble(
        replica = replica_id, !!!par_set, shock = sh,
        calibracion_ok = TRUE, shock_ok = FALSE,
        pib_real_base = pib_b$PIB_real, pib_real_shock = NA_real_,
        var_pib_real_pct = NA_real_, var_c_real_pct = NA_real_,
        var_i_real_pct = NA_real_, var_x_real_pct = NA_real_,
        var_m_real_pct = NA_real_,
        delta_tax_pp_pib = NA_real_, delta_u_pp = NA_real_,
        norm_calibracion = res_cal$norm_final
      ))
    }
    pib_s <- calc_pib(m_s, cfg_i)
    tibble(
      replica = replica_id, !!!par_set, shock = sh,
      calibracion_ok = TRUE, shock_ok = TRUE,
      pib_real_base   = pib_b$PIB_real,
      pib_real_shock  = pib_s$PIB_real,
      var_pib_real_pct = (pib_s$PIB_real / pib_b$PIB_real - 1) * 100,
      var_c_real_pct  = (pib_s$C_real   / pib_b$C_real   - 1) * 100,
      var_i_real_pct  = (pib_s$I_real   / pib_b$I_real   - 1) * 100,
      var_x_real_pct  = (pib_s$X_real   / pib_b$X_real   - 1) * 100,
      var_m_real_pct  = (pib_s$M_real   / pib_b$M_real   - 1) * 100,
      delta_tax_pp_pib = (pib_s$Tax / pib_b$PIB - pib_b$Tax / pib_b$PIB) * 100,
      delta_u_pp       = mean(pib_s$u_rate - pib_b$u_rate) * 100,
      norm_calibracion = res_cal$norm_final
    )
  })
}
```

# 2. Validación: calibración base

Antes de barrer, se confirma que `build_and_calibrate(cfg)` con el `cfg` actual
reproduce el estado base reportado en el documento técnico (PIB real ≈ 263.065,
desempleo 7.9%).

```{r baseline}
res_base <- build_and_calibrate(cfg, verbose = TRUE)
stopifnot(res_base$converged)
pib_check <- calc_pib(res_base$model, cfg)
tibble(variable = c("PIB nominal", "PIB real", "Desempleo medio"),
       valor = c(pib_check$PIB, pib_check$PIB_real,
                 mean(pib_check$u_rate) * 100))
```

```{r baseline_shocks}
# Shocks aplicados al estado base: deberian replicar las tablas 14, 16 y 18
# del documento eq_general_202604.pdf
par_base <- list(
  omega   = cfg$elasticidades$utilidad_hogares_omega,
  sigma_q = cfg$elasticidades$armington_sigma_q,
  sigma_t = cfg$elasticidades$cet_sigma_t,
  phi     = cfg$elasticidades$wage_curve_phi,
  eta     = cfg$elasticidades$inversion_eta
)
chk_base <- correr_punto(par_base, replica_id = 0L)
chk_base |>
  select(shock, var_pib_real_pct, var_c_real_pct, var_i_real_pct,
         delta_u_pp, delta_tax_pp_pib)
```

# 3. Espacio paramétrico

```{r param_space}
# Rangos low/high segun literatura (ver seccion 0)
param_ranges <- list(
  omega   = c(0.5,  2.5),   # CES consumo
  sigma_q = c(1.0,  4.0),   # Armington
  sigma_t = c(0.5,  3.0),   # CET
  phi     = c(0.05, 0.15),  # curva salarial
  eta     = c(0.2,  1.0)    # amort. inversion
)
param_base <- c(omega = 1.5, sigma_q = 2.0, sigma_t = 1.5,
                phi = 0.1,   eta = 0.5)
stopifnot(all.equal(unname(param_base[names(par_base)]), unname(unlist(par_base))))
```

# 4. Capa 1 — Sensibilidad univariante (OAT)

Cada parámetro se varía sobre una grilla de 7 puntos manteniendo los demás en
su valor base. Se aplican los 3 shocks por punto (5 × 7 × 3 = 105 simulaciones).

```{r oat_grid}
n_pts <- 7
oat_grid <- map_dfr(names(param_ranges), function(p) {
  vals <- seq(param_ranges[[p]][1], param_ranges[[p]][2], length.out = n_pts)
  tibble(parametro = p, valor = vals) |>
    rowwise() |>
    mutate(par_set = list(modifyList(as.list(param_base),
                                      setNames(list(valor), p)))) |>
    ungroup()
})
nrow(oat_grid)
```

```{r oat_run, cache=TRUE}
t0 <- Sys.time()
oat_results <- map2_dfr(
  oat_grid$par_set, seq_len(nrow(oat_grid)),
  ~ correr_punto(.x, replica_id = .y) |>
      mutate(parametro_var = oat_grid$parametro[.y],
             valor_var     = oat_grid$valor[.y])
)
cat("OAT completado en", round(difftime(Sys.time(), t0, units = "mins"), 1),
    "minutos.\n")
saveRDS(oat_results, "oat_results.rds")
```

```{r oat_summary}
oat_results |>
  filter(shock_ok,
         is.numeric(var_pib_real_pct),
         !is.na(var_pib_real_pct)) |>
  group_by(parametro_var, shock) |>
  summarise(
    n        = n(),
    min_pib  = min(var_pib_real_pct),
    base_pib = var_pib_real_pct[which.min(abs(valor_var -
                 param_base[parametro_var[1]]))],
    max_pib  = max(var_pib_real_pct),
    rango_pp = max_pib - min_pib,
    .groups  = "drop"
  )
```



```{r oat_plot, fig.width=10, fig.height=8}
oat_results |>
  filter(shock_ok) |>
  ggplot(aes(valor_var, var_pib_real_pct, color = shock)) +
  geom_line(linewidth = 0.8) + geom_point(size = 1.5) +
  facet_wrap(~ parametro_var, scales = "free_x", ncol = 3) +
  labs(title = "Capa 1 - OAT: respuesta del PIB real al shock",
       x = "valor del parametro (los demas en base)",
       y = "Cambio % en PIB real",
       color = "Shock") +
  theme_minimal(base_size = 11) +
  theme(legend.position = "bottom")
```

# 5. Capa 2 — Tornado

Para cada shock, se reporta el rango low–high de Δ%PIB real al variar cada
elasticidad entre sus extremos. El parámetro con barra más larga es el que más
amplifica la incertidumbre del resultado.

```{r tornado_data}
tornado <- oat_results |>
  filter(shock_ok) |>
  group_by(shock, parametro_var) |>
  summarise(low  = var_pib_real_pct[which.min(valor_var)],
            high = var_pib_real_pct[which.max(valor_var)],
            base = var_pib_real_pct[which.min(abs(valor_var -
                          param_base[parametro_var[1]]))],
            .groups = "drop") |>
  mutate(amplitud = abs(high - low))
tornado
```

```{r tornado_plot, fig.width=10, fig.height=6}
tornado |>
  group_by(shock) |>
  arrange(amplitud) |>
  mutate(parametro_var = factor(parametro_var, levels = unique(parametro_var))) |>
  ungroup() |>
  ggplot(aes(y = parametro_var)) +
  geom_segment(aes(x = low, xend = high, yend = parametro_var),
               linewidth = 5, color = "steelblue", alpha = 0.7) +
  geom_point(aes(x = base), color = "darkred", size = 2.5) +
  facet_wrap(~ shock, scales = "free_x") +
  labs(title = "Capa 2 - Tornado: rango low-high del Δ%PIB real",
       subtitle = "Punto rojo = valor base",
       x = "Cambio % en PIB real", y = NULL) +
  theme_minimal(base_size = 11)
```

# 6. Capa 3 — Latin Hypercube Sampling (LHS)

Se generan N = 128 puntos en el hipercubo [0,1]^5 con `lhs::randomLHS` y se
escalan a los rangos de la literatura. Cada punto se evalúa bajo los 3 shocks
(384 simulaciones totales). N puede aumentarse a 256 o 512 si se dispone de
cómputo paralelo.

```{r lhs_design}
set.seed(20260506)
N <- 128
H <- randomLHS(N, length(param_ranges))
colnames(H) <- names(param_ranges)
muestras <- as_tibble(
  sweep(sweep(H, 2, sapply(param_ranges, diff), `*`),
        2, sapply(param_ranges, `[`, 1), `+`)
)
summary(muestras)
```

```{r lhs_run, cache=TRUE}
t0 <- Sys.time()
# Para paralelizar: cambiar map2_dfr() -> furrr::future_map2_dfr()
lhs_results <- map2_dfr(
  asplit(muestras, 1), seq_len(N),
  ~ correr_punto(as.list(.x), replica_id = .y)
)
cat("LHS completado en", round(difftime(Sys.time(), t0, units = "mins"), 1),
    "minutos.\n")
cat("Tasa de exito calibracion:",
    round(mean(lhs_results$calibracion_ok) * 100, 1), "%\n")
cat("Tasa de exito shock (condicional):",
    round(mean(lhs_results$shock_ok[lhs_results$calibracion_ok],
               na.rm = TRUE) * 100, 1), "%\n")
saveRDS(lhs_results, "lhs_results.rds")
```

## 6.1 Distribución empírica de variables clave

```{r lhs_dens, fig.width=10, fig.height=6}
lhs_long <- lhs_results |>
  filter(shock_ok) |>
  select(shock, var_pib_real_pct, var_c_real_pct, var_i_real_pct,
         delta_u_pp, delta_tax_pp_pib) |>
  pivot_longer(-shock, names_to = "variable", values_to = "valor")

ggplot(lhs_long, aes(valor, fill = shock)) +
  geom_density(alpha = 0.5) +
  facet_wrap(~ variable, scales = "free", ncol = 3) +
  geom_vline(xintercept = 0, linetype = "dashed", color = "grey40") +
  labs(title = "Capa 3 - LHS: distribucion empirica de impactos",
       x = NULL, y = "densidad", fill = "Shock") +
  theme_minimal(base_size = 11) +
  theme(legend.position = "bottom")
```

## 6.2 Cuantiles por shock

```{r lhs_quantiles}
lhs_results |>
  filter(shock_ok) |>
  group_by(shock) |>
  summarise(across(c(var_pib_real_pct, var_c_real_pct, var_i_real_pct,
                     delta_u_pp, delta_tax_pp_pib),
                   list(p10  = ~ quantile(.x, 0.10, na.rm = TRUE),
                        p50  = ~ quantile(.x, 0.50, na.rm = TRUE),
                        p90  = ~ quantile(.x, 0.90, na.rm = TRUE)),
                   .names = "{.col}__{.fn}"),
            .groups = "drop") |>
  pivot_longer(-shock, names_to = c("variable", "cuantil"),
               names_sep = "__", values_to = "valor") |>
  pivot_wider(names_from = cuantil, values_from = valor)
```

# 7. Capa 4 — Sensibilidad global (PRCC y Sobol)

## 7.1 PRCC (Partial Rank Correlation Coefficients)

PRCC es la métrica preferida cuando el modelo es no lineal pero monotónico en
cada parámetro (Marino et al. 2008): mide la asociación entre cada parámetro
y la salida tras controlar por los otros, sobre rangos. Reusa la muestra LHS
sin evaluaciones adicionales.

```{r prcc, fig.width=10, fig.height=6}
prcc_por_shock <- function(sh, var = "var_pib_real_pct") {
  d <- lhs_results |>
    filter(shock == sh, shock_ok) |>
    select(all_of(c(names(param_ranges), var))) |>
    drop_na()
  pcc_obj <- pcc(X = d[, names(param_ranges)],
                 y = d[[var]], rank = TRUE, nboot = 200)
  as_tibble(pcc_obj$PRCC, rownames = "parametro") |>
    mutate(shock = sh, variable = var)
}

prcc_pib <- map_dfr(c("iva", "pit", "fit"), prcc_por_shock)
prcc_pib

prcc_pib |>
  ggplot(aes(reorder(parametro, abs(original)),
             original, fill = shock)) +
  geom_col(position = "dodge") +
  geom_errorbar(aes(ymin = `min. c.i.`, ymax = `max. c.i.`),
                position = position_dodge(0.9), width = 0.25) +
  coord_flip() +
  labs(title = "Capa 4 - PRCC: importancia parcial sobre Δ%PIB real",
       subtitle = "Barras: PRCC original; lineas: IC bootstrap 95%",
       x = NULL, y = "PRCC", fill = "Shock") +
  theme_minimal(base_size = 11) +
  theme(legend.position = "bottom")
```

## 7.2 Sobol (opcional, costoso)

Los índices de Sobol descomponen la varianza de la salida según contribuciones
de primer orden y total de cada parámetro (Saltelli et al. 2010). Requiere
N·(k+2) evaluaciones con esquema Saltelli; con N = 64 son 64·7 = 448 corridas
por shock. Habilitar solo si se dispone de cómputo paralelo.

```{r sobol, eval=FALSE}
set.seed(2026)
N_sob <- 64
H1 <- randomLHS(N_sob, length(param_ranges))
H2 <- randomLHS(N_sob, length(param_ranges))
to_scale <- function(H) {
  d <- sweep(sweep(H, 2, sapply(param_ranges, diff), `*`),
             2, sapply(param_ranges, `[`, 1), `+`)
  colnames(d) <- names(param_ranges); as.data.frame(d)
}
X1 <- to_scale(H1); X2 <- to_scale(H2)

sob <- sobolSalt(model = NULL, X1 = X1, X2 = X2, scheme = "A", nboot = 100)

# Evalua el modelo en todos los puntos generados por Saltelli
sob_pts <- as_tibble(sob$X) |> setNames(names(param_ranges))
sob_runs <- map2_dfr(
  asplit(sob_pts, 1), seq_len(nrow(sob_pts)),
  ~ correr_punto(as.list(.x), shocks = "iva", replica_id = .y)
)
y_pib <- sob_runs$var_pib_real_pct
tell(sob, y_pib)
print(sob); plot(sob)
saveRDS(sob, "sobol_iva.rds")
```

# 8. Síntesis y export

```{r summary_table}
# Tabla maestra: para cada shock y variable, p10/p50/p90 + parametro mas influyente
sintesis <- lhs_results |>
  filter(shock_ok) |>
  pivot_longer(c(var_pib_real_pct, var_c_real_pct, var_i_real_pct,
                 var_x_real_pct, var_m_real_pct,
                 delta_u_pp, delta_tax_pp_pib),
               names_to = "variable", values_to = "valor") |>
  group_by(shock, variable) |>
  summarise(p10 = quantile(valor, 0.10, na.rm = TRUE),
            p50 = quantile(valor, 0.50, na.rm = TRUE),
            p90 = quantile(valor, 0.90, na.rm = TRUE),
            sd  = sd(valor, na.rm = TRUE),
            n   = sum(!is.na(valor)),
            .groups = "drop")
sintesis

write.csv(sintesis,        "sens_sintesis.csv",      row.names = FALSE)
write.csv(prcc_pib,        "sens_prcc_pib.csv",      row.names = FALSE)
write.csv(tornado,         "sens_tornado.csv",       row.names = FALSE)
write.csv(oat_results,     "sens_oat_full.csv",      row.names = FALSE)
write.csv(lhs_results,     "sens_lhs_full.csv",      row.names = FALSE)
```

# 9. Lectura de resultados

Las conclusiones operativas que se buscan en este pipeline son:

1. **¿El signo del shock es robusto?** Si la distribución LHS de
   `var_pib_real_pct` no cruza cero para un shock, la conclusión cualitativa
   es robusta a la incertidumbre paramétrica. Si la cruza, el signo depende
   de elasticidades.
2. **¿Qué parámetro deberías priorizar para mejorar la calibración?** El que
   tenga mayor PRCC absoluto en el shock relevante. Tipicamente serán σ_q
   y ϕ; ω y η suelen contribuir poco.
3. **¿El intervalo p10–p90 es informativo?** Si supera ±50% del valor central,
   el modelo no entrega una predicción puntual creíble y el reporte debe
   citar el rango, no la media.

# Referencias

Blanchflower, D. G., & Oswald, A. J. (2005). The wage curve reloaded.
NBER WP 11338.

Harrison, G. W., & Vinod, H. D. (1992). The sensitivity analysis of applied
general equilibrium models. *Review of Economics and Statistics*, 74(2),
357–362.

Hertel, T., Hummels, D., Ivanic, M., & Keeney, R. (2007). How confident can
we be of CGE-based assessments of free trade agreements? *Economic Modelling*,
24(4), 611–635.

Lofgren, H., Harris, R. L., & Robinson, S. (2002). *A Standard CGE Model in
GAMS*. IFPRI.

Marino, S., Hogue, I. B., Ray, C. J., & Kirschner, D. E. (2008). A
methodology for performing global uncertainty and sensitivity analysis in
systems biology. *Journal of Theoretical Biology*, 254(1), 178–196.

McKay, M. D., Beckman, R. J., & Conover, W. J. (1979). A comparison of three
methods for selecting values of input variables in the analysis of output
from a computer code. *Technometrics*, 21(2), 239–245.

McKibbin, W. J., & Wilcoxen, P. J. (1999). The theoretical and empirical
structure of the G-Cubed model. *Economic Modelling*, 16(1), 123–148.

de Melo, J., & Robinson, S. (1989). Product differentiation and the
treatment of foreign trade in CGE models of small economies. *Journal of
International Economics*, 27, 47–67.

Reinert, K. A., & Roland-Holst, D. W. (1992). Armington elasticities for
United States manufacturing sectors. *Journal of Policy Modeling*, 14(5),
631–639.

Saltelli, A., Ratto, M., Andres, T., Campolongo, F., Cariboni, J., Gatelli,
D., Saisana, M., & Tarantola, S. (2008). *Global Sensitivity Analysis:
The Primer*. Wiley.

Saltelli, A., Annoni, P., Azzini, I., Campolongo, F., Ratto, M., &
Tarantola, S. (2010). Variance-based sensitivity analysis of model output.
*Computer Physics Communications*, 181, 259–270.
